【裁判字號】    96,訴,1840
【裁判日期】    970111
【裁判案由】    毒品危害防制條例
【裁判全文】
臺灣臺北地方法院刑事判決              96年度訴字第1840號
公  訴  人  臺灣臺北地方法院檢察署檢察官
被      告  甲○○
上列被告因違反毒品危害防制條例案件，經檢察官提起公訴（96
年度毒偵字第3311號），嗣被告於本院準備程序進行中先就被訴
事實為有罪之陳述，經合議庭裁定改行簡式審判程序，本院判決
如下：
    主  文
甲○○施用第一級毒品，累犯，處有期徒刑壹年，扣案之注射針
筒參支及海洛因夾鍊袋肆個均沒收；又施用第二級毒品，累犯，
處有期徒刑肆月。應執行有期徒刑壹年貳月，扣案之注射針筒參
支及海洛因夾鍊袋肆個均沒收。
    事  實
一、甲○○於民國95年間，因搶奪案件，經本院於95年11月17日
    以95年度訴字第1721號判決應執行有期徒刑10月，嗣經裁定
    減刑應執行有期徒刑5 月，如易科罰金，以新臺幣壹仟元折
    算1 日確定，於96年7 月16日執行完畢。
二、又甲○○於87年間，因施用毒品案件，經臺灣板橋地方法院
    以87年度毒聲字第1263號裁定送觀察勒戒，因無繼續施用毒
    品傾向而釋放，並由臺灣板橋地方法院檢察署檢察官於87年
    9 月3 日以87年度偵字第8842、19079 號為不起訴處分確定
    ；再於87年間，因施用毒品案件，經同院以87年度毒聲字第
    3304號裁定送觀察勒戒，因無繼續施用毒品傾向而釋放，並
    由臺灣板橋地方法院檢察署檢察官於88年1 月29日以87年度
    偵字第24080 、24182 號為不起訴處分確定；復於88年間，
    因施用毒品案件，經同院以88年度毒聲字第2304號裁定施以
    強制戒治，於89年6 月23日停止戒治而釋放，而於89年9 月
    5 日執行完畢；再於92年間，因施用毒品案件，經同院以92
    年度訴字第2373號判處有期徒刑8 月確定，且經同院以92年
    度毒聲字第2861號裁定施以強制戒治，經抗告後，由臺灣高
    等法院以93年度毒抗字第10號駁回抗告而確定，經送戒治處
    所施以強制戒治，於93年1 月9 日因毒品危害防制條例新法
    施行而釋放並報結。復於95年間，因施用第一級毒品及第二
    級毒品，經同院以95年度訴字第3582號判處有期徒刑10月確
    定。詎其仍不知悔改，另行基於施用第一級毒品海洛因、第
    二級毒品安非他命之犯意，分別於96年10月20日採尿時回溯
    26、96小時內之某日時（不含為警查獲後至採尿前之時間）
    ，在其臺北縣中和市○○街124 號1 樓住處，施用第一級毒
    品海洛因及第二級毒品安非他命。嗣於同日凌晨0 時49分許
    ，在臺北市○○區○○路137 巷14號前，為警查獲，並扣得
    注射針筒3 支及海洛因夾鍊袋4 個。
三、案經臺北市政府警察局萬華分局移送臺灣臺北地方法院檢察
    署檢察官偵查起訴，經本院合議庭裁定以簡式審判程序審理
    。
    理  由
一、上揭犯罪事實，業據被告甲○○於本院審理時坦承不諱，且
    被告為警查獲後所採集之尿液，經以氣相層析質譜儀法檢驗
    結果，呈嗎啡及安非他命陽性反應，此有臺灣尖端生進生技
    醫藥股份有限公司96年10月26日濫用藥物尿液檢驗報告（偵
    卷第50頁）1 紙在卷可稽。並有注射針筒3 支及海洛因夾鍊
    袋4 個扣案可佐。以上均足為被告自白之佐證，而堪認被告
    自白與事實相符。又被告有上述事實欄二所載之毒品前科，
    ，此有臺灣高等法院被告前案紀錄表在卷可按，是以本案已
    屬三犯以上，檢察官逕行起訴，即無不合。從而本件事證明
    確，被告犯行已堪認定，應予依法論科。
二、按海洛因、安非他命分屬毒品危害防制條例第2 條第2 項第
    1 款、第2 款所規定之第一級、第二級毒品。是核被告所為
    ，係犯毒品危害防制條例第10條第1 項之施用第一級毒品罪
    及同條第2 項之施用第二級毒品罪。又被告於警詢及偵查中
    均供稱係以自來水摻加海洛因粉末後以針筒注射左手肘關節
    處靜脈血管以施用海洛因，與伊與本院供稱以燒烤方式吸食
    安非他命之行為有異，是以被告所犯施用第一級毒品海洛因
    、施用第二級毒品安非他命2 罪間，犯意個別，罪名不同，
    應予分論併罰。而被告有如事實欄一所述之前科，於96年7
    月16日執行完畢，此有臺灣高等法院被告前案紀錄表在卷可
    查，其受前開徒刑之執行完畢後，5 年以內因故意再犯本件
    有期徒刑以上之罪，應依刑法第47條第1 項規定，分論以累
    犯，並均加重其刑。爰審酌被告素行不佳，前經觀察勒戒、
    強制戒治等程序並經法院論罪處刑，仍不知悔改，復繼續沾
    染毒品惡習，其施用第一級、第二級毒品行為對於自身危害
    程度非輕、其犯罪之動機、目的、手段、次收，暨犯後坦承
    犯行、態度良好等一切情狀，分別量處如主文所示之刑，並
    定其應執行之刑，以示懲儆。扣案之注射針筒3 支及海洛因
    夾鏈袋4 個，均為被告所有，且係其用以施用海洛因時所用
    之物，業據其供承在卷，爰依刑法第38條第1 項第2 款規定
    宣告沒收。
據上論斷，應依刑事訴訟法第273 條之1 第1 項、第299 條第1
項前段，毒品危害防制條例第10條第1 項、第2 項，刑法第11條
、第47條第1 項、第38條第1 項第2 款、第51條第5 款，判決如
主文。
本案經檢察官熊南彰到庭執行職務。
中    華    民    國    97    年    1     月    11    日
                  刑事第三庭    法  官  胡宗淦
以上正本證明與原本無異。
如不服本判決，應於判決送達後10日內，向本院提出上訴狀。
                                書記官  張耀鴻
中    華    民    國    97    年    1     月    11    日
附錄法條：
毒品危害防制條例第10條
施用第一級毒品者，處 6 月以上 5 年以下有期徒刑。
施用第二級毒品者，處 3 年以下有期徒刑。


司法院資訊處製作；財團法人民間司法改革基金會備份。
